臺灣嘉義地方法院刑事判決　　　　　　　 99年度訴字第817號
公　訴　人　臺灣嘉義地方法院檢察署檢察官
被　　　告　黃世鐘
選任辯護人　嚴庚辰律師
　　　　　　林琦勝律師
上列被告因違反毒品危害防制條例案件，經檢察官提起公訴（臺
灣雲林地方法院檢察署99年度偵字第2921號、第3436號），由臺
灣雲林地方法院移轉管轄至本院，本院判決如下：
    主  文
黃世鐘犯如附表所示之罪，各處如附表所示之刑，應執行有期徒
刑柒年；扣案之0000000000號行動電話壹支及上開門
號之SIM卡壹枚，均沒收；未扣案之0000000000號行
動電話壹支及上開門號SIM卡壹枚，均沒收，如全部或一部不能
沒收時，追徵其價額；未扣案之販賣第二級毒品所得共計新臺幣
貳萬壹仟元，沒收之，如全部或一部不能沒收時，以其財產抵償
之。
    犯 罪 事 實
一、黃世鐘明知安非他命為毒品危害防制條例第2條第2項第2款
    所規定之第二級毒品，不得販賣、轉讓或持有，竟基於販賣
    第二級毒品以營利之犯意，以其所有使用之門號0000-00000
    0號、0000-000000號行動電話為對外聯絡工具，於如附表所
    示時間與黃建雄所使用之門號0000-000000號行動電話聯絡
    ，並於如附表所示之地點，將安非他命以如附表所示之代價
    、方式，售予黃建雄4次。嗣經對黃建雄所使用之上揭行動
    電話實施通訊監察，並於99年6月3日員警持臺灣雲林地方法
    院核發之搜索票，前往黃建雄雲林縣北港鎮好收里口庄73號
    住處實施搜索後，循線查獲黃世鐘，並經黃世鐘同意搜索而
    扣得其作為販賣安非他命使用之行動電話（含0000-000000
    號SIM卡）1支，始悉上情。
二、案經雲林縣警察局報請臺灣雲林地方法院檢察署檢察官偵查
    起訴，經臺灣雲林地方法院判決管轄錯誤移送本院。
    理  由
一、證據能力之說明
    按被告以外之人於審判外之陳述，雖不符刑事訴訟法第159
    條之1至第159條之4之規定，而經當事人於審判程序同意作
    為證據，法院審酌該言詞陳述或書面陳述作成時之情況，認
    為適當者，亦得為證據。當事人、代理人或辯護人於法院調
    查證據時，知有第159條第1項不得為證據之情形，而未於言
    詞辯論終結前聲明異議者，視為有前項之同意，刑事訴訟法
    第159條之5定有明文。查本件被告黃世鐘及其辯護人對於下
    述本院採為認定犯罪事實依據之各項傳聞證據之證據能力，
    均表示同意有證據能力，復經本院於審理時逐一提示予被告
    表示意見（參本院卷第65頁至第69頁），本院審酌該等證據
    之取得過程並無瑕疵，與本案待證事實間復具有相當之關聯
    性，以之為本案證據並無不當，自得採為本件認定事實之基
    礎。
二、犯罪事實之認定
  (一)訊據被告就其有於附表所示時間，分別以其所持用之門號00
    00-000000號及0000-000000號行動電話，與證人黃建雄所使
    用之門號0000-000000號行動電話聯絡，並於如附表所示地
    點，以附表所示之價格及數量販賣安非他命予黃建雄等情，
    於偵查中及本院審理時均坦承不諱（參附表所示證據出處及
    相關譯文欄所示卷證頁數），核與證人於警詢及偵查中證述
    情節相符（詳後述，參附表所示證據出處），並有雲林縣警
    察局北港分局搜索扣押筆錄、扣押物品目錄表、雲林縣警察
    局北港分局黃世鐘毒品案件被告通聯紀錄表（被告使用之門
    號0000-000000號、0000-000000號）、雲林縣警察局北港分
    局偵查隊毒品案件被告通聯紀錄表（00-0000000號）、雲林
    縣警察局北港分局好收分駐所黃世文毒品案件被告通聯紀錄
    表（門號0000000000號、00-0000000號）、臺灣雲林地方法
    院98聲監字第277號通訊監察書暨電話附表（門號0000-0000
    00號、0000-000000號、0000-000000號、0000-000000號、0
    000-000000號、0000-000000號、0000-000000號）、98聲監
    續字第211號通訊監察書暨電話附表（門號0000-000000號、
    0000-000000號、0000-000000號、0000-000000號、0000-00
    0000號）、98聲監續字第277號通訊監察書暨電話附表（門
    號0000-000000號、0000-000000號、0000-000000號、0000-
    000000號、0000-000000號）、98聲監字第351號通訊監察書
    暨電話附表（門號0000-000000號、0000-000000號、0000-0
    00000號、0000-000000號、0000-000000號、0000-000000號
    、0000-000000號）、98聲監續字第309號通訊監察書暨電話
    附表（門號0000-000000號、0000-000000號、0000-000000
    號）、黃建雄所使用門號0000-000000號行動電話通訊監察
    譯文（參警卷第72頁至第123頁、臺灣雲林地方法院檢察署
    99年度他字第537號卷第4頁至第54頁）等件附卷可稽，並有
    門號0000-000000號行動電話1支（含SIM卡1枚）扣案可佐，
    堪認被告上開自白與事實相符，應屬可信。另如附表編號4
    所示被告交付安非他命予證人之時間部分，據被告與證人於
    98年9月8日18時07分之通話內容觀之，其通話內容為：「A
    ：偎？我快到。B：嗯。」等語，斯時證人所使用之行動電
    話基地台位址為嘉義縣太保前潭里13鄰後潭街188-27號8，
    另於同日18時23分，證人與第三人洪光輝所使用之門號0000
    -000000號行動電話通話之內容為：「B（即洪光輝）：你到
    哪裡？A（即證人）：我快到那裡了。」等語，當時證人所
    使用之行動電話基地台位址在嘉義縣太保市○○○段688地
    號等情，此有上開通訊監察譯文可佐，則上開時段，證人所
    在位置已有移動之情形，足認同日18時23分，證人與洪光輝
    聯繫時，被告與證人前開交易業已完成，而證人刻正離去現
    場轉往與洪光輝約定之地點一情無誤，是以本次安非他命交
    易之時間應為98年9月8日18時07分許，起訴書所載之時間（
    同日18時37分）容或有誤，應予更正。
  (二)又本件雖乏關於被告所出售予黃建雄之安非他命原購入價格
    之事證，而無從詳細自售出價格與購入價格之價差而查考，
    惟本件如附表所示部分，證人黃建雄確係以價購之方式取得
    安非他命，均非無償取得，已如前述。又安非他命係政府嚴
    予查禁之毒品，無論販賣、轉讓、施用或單純持有均係應予
    處罰之犯罪行為，故其交易具極高之風險，價格亦甚高昂，
    茍無親誼等密切關係，斷無甘冒刑罰風險而任為無償或原價
    轉讓之行為，參酌被告與證人黃建雄於99年8月21日17時01
    分之通訊監察譯文內容，被告向證人表示：沒有賺多少、再
    加1千給我賺一下等語（參警卷第4頁），顯然被告係本於營
    利意圖而為，故堪認被告販賣安非他命，有從中牟取差額利
    潤之意圖甚明。
  (三)綜上所述，本件事證已臻明確，被告上開犯罪事實足以認定
    ，應予依法論科。
三、論罪科刑之法律適用
  (一)按「行為後法律有變更者，適用行為時之法律。但行為後之
    法律有利於行為人者，適用最有利於行為人之法律。」刑法
    第2條第1項定有明文。被告行為後，毒品危害防制條例於98
    年5月5日經立法院三讀通過修正部分條文，經總統於同年5
    月20日公布，於公布後6個月即98年11月20日生效施行，關
    於新舊法之比較及適用，說明如下：
    1.修正前毒品危害防制條例第4條第2項之販賣第二級毒品罪
      ，法定刑得併科罰金新臺幣700萬元，修正後法定刑得併
      科罰金為新臺幣1,000萬元，法定刑併科罰金由新臺幣700
      萬元提高為1,000萬元，涉及科刑效果之變更，應有刑法
      第2條第1項新舊法比較之問題，以適用修正前法律較有利
      於行為人。
    2.修正後第17條第2項規定「犯第4條至第8條之罪於偵查中
      及審判中均自白者，減輕其刑」，修正前於偵查中及審判
      中均自白者，則無減輕其刑之規定，經比較新舊法，應以
      適用修正後之法律較有利於行為人。
    3.又按行為後法律變更，而有刑法第2條第1項新舊法比較適
      用，比較時應就罪刑有關之共犯、未遂犯、想像競合犯、
      牽連犯、連續犯、結合犯，以及累犯加重、自首減輕暨其
      他法定加減原因（如身分加減）與加減例等一切情形，綜
      其全部罪刑之結果而為比較（最高法院95年第8次刑事庭
      決議）。上開法律變更，經比較結果，關於法定刑併科罰
      金部分適用舊法對行為人較為有利，自白減輕其刑部分則
      以適用新法對行為人較為有利，且自白減輕其刑屬法定減
      刑原因，亦有罪刑不可分法則之適用，自不得割裂適用法
      律。是以，被告涉犯上開販賣第二級毒品犯行部分，如整
      體性適用新法，依修正後毒品危害防制條例第17條第2項
      規定偵查中及審判中自白者，係必減輕其刑，而修正後同
      條例第4條第2項之販賣第二級毒品罪，法定本刑為無期徒
      刑或7年以上有期徒刑，減輕其刑後則為「15年以上有期
      徒刑」、「3年6月以上有期徒刑」，併科罰金刑新臺幣1,
      000萬元部分得減輕其刑至二分之一；惟若整體性適用舊
      法，則販賣第二級毒品罪之法定刑係併科罰金，而併科罰
      金與否，法官有裁量權，且行為人仍應受法院為無期徒刑
      或7年以上有期徒刑之宣告。故綜合罪刑比較結果，被告
      所涉犯上開販賣第二級毒品犯行部分，應依刑法第2條第
      1項但書規定，以整體性適用修正後毒品危害防制條例第
      4條第2項及第17條第2 項較有利於行為人。
  (二)按安非他命係毒品危害防制條例第2條第2項第2款所稱之第
    二級毒品。核被告於附表所示時、地販賣安非他命予黃建雄
    4次所為，均係犯毒品危害防制條例第4條第2項之販賣第二
    級毒品罪。又被告基於販賣之目的而各次持有第二級毒品安
    非他命之低度行為，應各為販賣之高度行為所吸收，均不另
    論罪。另以被告如附表所示販賣安非他命之犯行，犯罪時間
    均屬獨立可分，犯意各別，行為互異，應予分論併罰。至被
    告及辯護人為被告利益辯稱：被告因不知安非他命之市場行
    情，於證人告知被告關於該整批安非他命之行情價格後，被
    告欲將整批安非他命全部販賣，但證人並無資力一次買回，
    證人遂分批以各次所攜帶之現款，攜回等值數量之安非他命
    ，其等交易過程是一次議定整批毒品的交易，事後再分批取
    回毒品，是以被告前開所為係一販賣行為，應論以一罪云云
    。而證人固於本院審理中附和被告前揭辯詞證稱：其等開始
    即談妥欲以總價約21,000元之價格，購買被告所有之安非他
    命，因當時伊現款不足，約定分次拿取毒品，共計拿取4次
    。伊取得安非他命來源除被告外，尚有第三人郭建廷。平時
    伊與被告並未時常往來，伊與被告交易4次，另有1次與被告
    有約，但沒有交易成功。伊不知被告欲以21,000元販賣給伊
    之1大包安非他命重量為何，該1大包安非他命並未分裝，並
    未言明被告要將該包安非他命留下，亦未特別約定取貨時間
    ，每回交易係以其所攜帶之現款決定購買之數量，曾有先交
    付現款2,000元，而積欠3,000元之情形，另有1次以7,000元
    購買半包，即1錢之重量，伊不知購買4次之總數量是否即為
    被告原先出示該大包安非他命之數量云云（參本院卷第54頁
    至第65頁）。核與證人在警詢中所述：其以5,000元代價向
    被告購買半錢重之安非他命，總共向被告購買4、5次，均係
    見面後，以一手交錢一手交貨之方式交易完成等情（參警卷
    第31頁），是以證人前後所述相左，其於本院審理中所證究
    否屬實，已非無疑。再者，證人既不知其所指1大包整包安
    非他命重量為何，何以即能約定以總價21,000元為交易價格
    ？另據證人前開於本院審理中所證曾以7,000元購買半包安
    非他命乙節，則其等所指之整包安非他命價值顯然不足21,0
    00元。又證人未要求被告將該特定之交易標的留存，如何能
    確保往後取貨時之交易標的所取得之標的成分、品質均相同
    ？況證人因無資力遂未一次購足上開數量之安非他命乙節，
    此為被告與證人是認在卷，然衡諸台灣屬海島型之潮濕溫熱
    氣候，倘未妥存，勢必受潮損壞，觀諸其等之交易時間，自
    98年8月16日迄同年9月8日幾近整月之久，依被告及證人前
    揭所陳，其等均非有分裝或保管技術之人，何以無資力之證
    人有先行購買為數可觀之安非他命而任其有受潮損壞之虞，
    竟必須自行承擔交易標的之品質下滑而仍應支付價金之風險
    ？且證人亦不否認另有毒品來源，其與被告平時不常聯絡一
    情，是依證人之客觀情狀，亦無一次約定交易數量之必要。
    復參酌上開期間其等通訊監察譯文所示，被告與證人均係分
    批逐次商議數量、價金之細節，其間亦有證人現款不足而分
    批給付價金卻仍先行拿取安非他命及被告要求證人再加1千
    元讓其賺之情形，甚而98年9月8日該次交易時，證人向被告
    表示先行將安非他命販賣他人亦可等情，此有上開通訊監察
    譯文在卷可佐，足認被告上揭所犯販賣第二級毒品各罪，均
    係由證人與被告電話聯絡，證人係依其所有之現款及所需之
    數量，分次向被告議價，約妥交易之時間、地點後再行交易
    ，各次交易之價金、數量、時間可明顯區分，並非一次就全
    數之安非他命議定總價而分批取貨之交易方式，並無各行為
    之獨立性極為薄弱等情，從而證人於本院審理中附和被告說
    詞所為證述，顯非可採。故應認被告本件所犯如附表所示販
    賣第二級毒品各罪，均犯意各別，行為互異，應予分論併罰
    。被告及辯護人前揭所辯認被告販賣第二級毒品部分應論以
    一罪，尚有誤解，併予敘明。又毒品危害防制條例第17條第
    2項規定：「犯第4條至第8條之罪於偵查及審判中均自白者
    ，減輕其刑。」。經查，被告就附表所示各次之販賣第二級
    毒品犯行，於偵查及本院審理中均自白犯罪，爰均依毒品危
    害防制條例第17條第2項之規定減輕其刑，被告固辯稱其如
    附表所示販賣第二級毒品犯行應論以一罪，惟其仍對於附表
    所示時、地有以附表所示價格、數量販賣安非他命予黃建雄
    之犯行坦承不諱，僅就罪數有所爭執，仍應認其係就販賣第
    二級毒品各次犯行，於偵查及審理中均自白犯罪，爰均依毒
    品危害防制條例第17條第2項之規定減輕其刑。
  (三)爰審酌被告國中肄業之智識程度，自承已婚，育有2名子女
    ，現年分別13歲、10歲，父親已過世，母親51、52歲，其在
    母親所開設之自助餐廳工作，月收入約4萬餘元，其收入作
    為支應家庭生活開銷及貸款所用，其妻在農場擔任包裝員，
    尚有弟妹均已成年，弟弟已婚等家庭生活狀況，且依其智識
    程度並無明顯不足或較一般人低落之情形，而販賣毒品行為
    乃毒品禍害之源，其源不斷，則流毒所及，致使買受之吸毒
    者更加產生依賴性及成癮性，非僅多數人之生命、身體受其
    侵害，社會安樂國家富強之整體法益受損亦不能免，為害之
    鉅，當非個人一己之生命、身體法益所可比擬，嚴重戕害國
    民之身心健康，危害社會非輕，並被告所用之手段方式、本
    件各次犯罪所販賣之毒品數量、獲利情形；於偵查中及本院
    審理時均坦承犯行之犯後態度等一切情狀，分別量處如附表
    所示之刑，並就本案宣示之有期徒刑定其應執行之刑。
  (四)沒收部分
    按毒品危害防制條例第19條第1項規定：「犯第4條至第9條
    、第12條、第13條或第14條第1項、第2項之罪者，其供犯罪
    所用或因犯罪所得之財物，均沒收之，如全部或一部不能沒
    收時，追徵其價額或以其財產抵償之。」而刑法沒收之物，
    雖指原物，但金錢為代替物，重在兌換價值，而不在原物，
    自難拘泥於沒收原物之理論，認沒收販賣毒品所得之金錢，
    以當場搜獲扣押者為限，是苟能證明其為販賣毒品所得之金
    錢，均應予以沒收（最高法院71年台覆字第2號判例參照）
    。查附表所示販賣安非他命之金額合計21,000 元，為被告
    販賣安非他命所得之財物，雖均未扣案，仍應依同條例第19
    條第1項規定宣告沒收，如全部或一部不能沒收時，以被告
    財產抵償之。未扣案門號0000-000 000號行動電話（含SIM
    卡1枚），係被告配偶所申請，然為被告所使用，並作為聯
    絡買賣安非他命時使用，業據上開被告及證人供述在卷，並
    有相關通訊監察譯文在卷可佐，而上揭行動電話為動產，自
    得以買賣之方式移轉所有權，既無證據證明已滅失，而其係
    供犯本罪所用之物，應一併依上開規定宣告沒收，如全部或
    一部不能沒收時，追徵其價額。又扣案之門號0000-000000
    號號行動電話（含SIM卡1枚），亦係被告配偶所申請，供被
    告作為聯絡交易販賣毒品事宜所使用之工具，此經被告供承
    至明，自應依上開規定，諭知沒收。再依毒品危害防制條例
    第19條第1項規定內容以觀，必須無法沒收之財物始有追徵
    其價額，或以其財產抵償之問題。如該等財物已經扣案，僅
    於主文宣告沒收即為已足，自無再諭知追徵價額或以財產抵
    償之必要（最高法院95年度台上字第5106號判決參照）。上
    開門號之行動電話既已扣案，應無不能沒收之問題，本院自
    毋庸併予諭知追徵價額或以財產抵償之旨。
據上論斷，應依刑事訴訟法第299條第1項前段，毒品危害防制條
例第4條第2項、第17條第2項、第19條第1項，刑法第11條前段、
第2條第1項但書，第51條第5款，判決如主文。
本案經檢察官侯德人到庭執行職務
中    華    民    國    100   年    1    月    13    日
                  刑事第一庭    法  官  許進國
                                法  官  張道周
                                法  官  呂美玲
以上正本證明與原本無異。
如不服本判決應於收受判決後10日內向本院提出上訴書狀，並應
敘述具體理由；其未敘述上訴理由者，應於上訴期間屆滿後20日
內向本院補提理由書（均須按他造當事人之人數附繕本）「切勿
逕送上級法院」。
中    華    民    國    100   年    1    月    13    日
                                書記官  洪敏芳
附錄法條：
毒品危害防制條例第4條
製造、運輸、販賣第一級毒品者，處死刑或無期徒刑；處無期徒
刑者，得併科新臺幣 2 千萬元以下罰金。
製造、運輸、販賣第二級毒品者，處無期徒刑或 7 年以上有期
徒刑，得併科新臺幣 1 千萬元以下罰金。
製造、運輸、販賣第三級毒品者，處 5 年以上有期徒刑，得併
科新臺幣 7 百萬元以下罰金。
製造、運輸、販賣第四級毒品者，處 3 年以上 10 年以下有期
徒刑，得併科新臺幣 3 百萬元以下罰金。
製造、運輸、販賣專供製造或施用毒品之器具者，處 1 年以上
7 年以下有期徒刑，得併科新臺幣 1 百萬元以下罰金。
前五項之未遂犯罰之。
附表：
 ┌──┬───┬─────────┬───────────┬───────────┐
 │編號│買家  │事實              │證據出處與相關譯文    │論罪科刑              │
 ├──┼───┼─────────┼───────────┼───────────┤
 │1   │黃建雄│98年8月16日下午10 │黃世鐘99年6月3日調查筆│黃世鐘販賣第二級毒品，│
 │    │      │時30分許，黃世鐘以│錄（參警卷第10頁、臺灣│處有期徒刑肆年，未扣案│
 │    │      │門號0000-000000號 │雲林地方法院檢察署99年│0000000000號│
 │    │      │行動電話與黃建雄所│度他字537號卷第195頁）│行動電話壹支及上開門號│
 │    │      │使用之門號0000-000├───────────┤SIM卡壹枚，均沒收，如 │
 │    │      │061號行動電話聯絡 │黃建雄99年6月3日調查筆│全部或一部不能沒收時，│
 │    │      │，雙方約定安非他命│錄（參警卷第31頁、同上│追徵其價額；未扣案之販│
 │    │      │之價格、數量及交易│偵查卷第65頁）        │賣第二級毒品所得新臺幣│
 │    │      │地點後，在同日下午├───────────┤伍仟元沒收，如全部或一│
 │    │      │12時30分許，於嘉義│黃世鐘99年12月3日準備 │部不能沒收時，以其財產│
 │    │      │縣太保市太保國小附│程序筆錄（參本院卷第74│抵償之。              │
 │    │      │近某7-11商店外之路│頁）                  │                      │
 │    │      │邊，以現金交易之方├───────────┤                      │
 │    │      │式，將第二級毒品安│98年8月16日22時25分之 │                      │
 │    │      │非他命1包，以新台 │通訊監察譯文內容      │                      │
 │    │      │幣（下同）5,000元 │（A為門號0000-000000號│                      │
 │    │      │之代價販賣予黃建雄│行動電話持用人黃建雄、│                      │
 │    │      │。當日黃建雄先交現│B為門號0000-000000電話│                      │
 │    │      │金2,000元，另於隔 │持用人黃世鐘）        │                      │
 │    │      │日下午約5、6時許，│（參警卷第16、87頁、同│                      │
 │    │      │再由黃建雄騎機車至│上偵查卷第18頁、第107 │                      │
 │    │      │黃世鐘在水上交流道│頁）                  │                      │
 │    │      │附近所經營之檳榔攤│A：你在哪裡？         │                      │
 │    │      │處，將其餘3,00 0  │B：在家。             │                      │
 │    │      │元補交與黃世鐘收受│A：跟那天一樣好嗎？   │                      │
 │    │      │。                │B：跟那一天樣？       │                      │
 │    │      │                  │A：恩，有嗎？         │                      │
 │    │      │                  │B：五嗎？             │                      │
 │    │      │                  │A：我先拿二給你好嗎？ │                      │
 │    │      │                  │   明天我再拿那種給你 │                      │
 │    │      │                  │   。                 │                      │
 │    │      │                  │B：怎樣？             │                      │
 │    │      │                  │A：我先拿 2 千給你，我│                      │
 │    │      │                  │   明天再拿3千給你，我│                      │
 │    │      │                  │   不會給你那樣。     │                      │
 │    │      │                  │B：難道沒辦法一次算啦 │                      │
 │    │      │                  │   ，讓我比較好工作點 │                      │
 │    │      │                  │   。                 │                      │
 │    │      │                  │A：我現在身上只剩2千  │                      │
 │    │      │                  │   ，明天在那個，如果 │                      │
 │    │      │                  │   不方便就不用了。   │                      │
 │    │      │                  │B：不是這樣，抱歉。   │                      │
 │    │      │                  │A：好。               │                      │
 │    │      │                  │                      │                      │
 │    │      │                  │99年8月16日23時27分之 │                      │
 │    │      │                  │通訊監察譯文          │                      │
 │    │      │                  │A：3千。              │                      │
 │    │      │                  │B：好。               │                      │
 │    │      │                  │A：我現在在北港。     │                      │
 │    │      │                  │B：看怎樣。           │                      │
 │    │      │                  │A：看要在哪等？       │                      │
 │    │      │                  │B：你過來？           │                      │
 │    │      │                  │A：去你家那邊嗎？     │                      │
 │    │      │                  │B：不然呢？           │                      │
 │    │      │                  │A：難道沒辦法一人跑一 │                      │
 │    │      │                  │   半嗎？             │                      │
 │    │      │                  │B：跑一半嗎？這樣的話 │                      │
 │    │      │                  │   。                 │                      │
 │    │      │                  │A：新建的7-11你知道嗎 │                      │
 │    │      │                  │   ？                 │                      │
 │    │      │                  │B：我知道。           │                      │
 │    │      │                  │A：在那邊好嗎？       │                      │
 │    │      │                  │B：在外環馬路那邊嗎？ │                      │
 │    │      │                  │A：對，新建的7-11你知 │                      │
 │    │      │                  │   道嗎？             │                      │
 │    │      │                  │B：嗯，好。           │                      │
 │    │      │                  │A：好。               │                      │
 │    │      │                  │                      │                      │
 │    │      │                  │同日23時51分通訊監察譯│                      │
 │    │      │                  │文內容：              │                      │
 │    │      │                  │B約A在大馬路十字路口等│                      │
 │    │      │                  │B。                   │                      │
 ├──┼───┼─────────┼───────────┼───────────┤
 │2   │黃建雄│98年8月21日下午5時│黃世鐘99年6月3日調查筆│黃世鐘販賣第二級毒品，│
 │    │      │時許，黃世鐘以門號│錄（參警卷第4頁、臺灣 │處有期徒刑肆年貳月，扣│
 │    │      │0000-000000號行動 │雲林地方法院檢察署99年│案0000000000│
 │    │      │電話與黃建雄使用之│度他字537號卷第189頁）│號行動電話壹支及上開門│
 │    │      │門號0000-000000號 ├───────────┤號SIM卡壹枚，均沒收； │
 │    │      │行動電話聯絡，雙方│黃建雄99年6月3日調查筆│未扣案之販賣第二級毒品│
 │    │      │約定安非他命之交易│錄（參警卷第31頁、同上│所得新臺幣柒仟元沒收，│
 │    │      │價格、數量及交付地│偵查卷第65頁）        │如全部或一部不能沒收時│
 │    │      │點後，同日下午5時 ├───────────┤，以其財產抵償之。    │
 │    │      │30分許，在嘉義縣水│黃建雄99年6月3日訊問筆│                      │
 │    │      │上交流道附近路邊，│錄（參同上偵查卷第182 │                      │
 │    │      │以一手交錢、一手交│頁）                  │                      │
 │    │      │貨之方式，將重量約├───────────┤                      │
 │    │      │1錢之安非他命以7,0│黃世鐘99年6月3日訊問筆│                      │
 │    │      │00元之代價販賣予黃│錄（參同上偵查卷卷第  │                      │
 │    │      │建雄。            │204頁）               │                      │
 │    │      │                  ├───────────┤                      │
 │    │      │                  │黃世鐘99年12月3日準備 │                      │
 │    │      │                  │程序筆錄（參本院卷第74│                      │
 │    │      │                  │頁）                  │                      │
 │    │      │                  ├───────────┤                      │
 │    │      │                  │98年8月21日17時01分之 │                      │
 │    │      │                  │通訊監察譯文內容：    │                      │
 │    │      │                  │（A為門號0000-000000號│                      │
 │    │      │                  │行動電話持用人黃建雄、│                      │
 │    │      │                  │B為門號0000-000000號行│                      │
 │    │      │                  │動電話持用人黃世鐘）  │                      │
 │    │      │                  │（參警卷第4頁、第90頁 │                      │
 │    │      │                  │、同上偵查卷第21頁、第│                      │
 │    │      │                  │110頁）               │                      │
 │    │      │                  │                      │                      │
 │    │      │                  │A：如果是我改天要跟他 │                      │
 │    │      │                  │   一樣可以嗎？       │                      │
 │    │      │                  │B：1個嗎？            │                      │
 │    │      │                  │A：對，最好是看能不能 │                      │
 │    │      │                  │   比他還要那個可以嗎 │                      │
 │    │      │                  │   ？你如果你放軟一點 │                      │
 │    │      │                  │   要賺我的錢不是1趟2 │                      │
 │    │      │                  │   趟這樣子。         │                      │
 │    │      │                  │B：你跟你小弟拿的也賺 │                      │
 │    │      │                  │   沒多少。           │                      │
 │    │      │                  │A：恩。               │                      │
 │    │      │                  │B：對，我拿這些也賺沒 │                      │
 │    │      │                  │   多少，1個算七。    │                      │
 │    │      │                  │A：恩。               │                      │
 │    │      │                  │B：你都要拿1個的嗎？  │                      │
 │    │      │                  │A：我是先問你一下看可 │                      │
 │    │      │                  │   不可以？           │                      │
 │    │      │                  │B：1 個七，再加 1 千給│                      │
 │    │      │                  │   我賺一下。         │                      │
 │    │      │                  │A：甚麼？這樣我覺得阿 │                      │
 │    │      │                  │   吉比較好。         │                      │
 │    │      │                  │B：說那種話，好啦。   │                      │
 │    │      │                  │A：這我會計較。       │                      │
 │    │      │                  │B：計較那種。         │                      │
 │    │      │                  │A：依我們得交情說那種 │                      │
 │    │      │                  │   話我真的會切腹自殺 │                      │
 │    │      │                  │   。                 │                      │
 │    │      │                  │B：好，一樣。         │                      │
 ├──┼───┼─────────┼───────────┼───────────┤
 │3   │黃建雄│98年9月2日下午6時 │黃世鐘99年6月3日調查筆│黃世鐘販賣第二級毒品，│
 │    │      │28分許，黃世鐘以門│錄（參警卷第5頁、臺灣 │處有期徒刑肆年，扣案○│
 │    │      │號0000-000000號行 │雲林地方法院檢察署99年│000000000號行│
 │    │      │動電話與黃建雄所使│度他字537號卷第190頁）│動電話壹支及上開門號SI│
 │    │      │用之門號0000-00006├───────────┤M卡壹枚，均沒收；未扣 │
 │    │      │1號行動電話聯絡， │黃建雄99年6月3日調查筆│案之販賣第二級毒品所得│
 │    │      │雙方約妥安非他命之│錄（參警卷第31頁、同上│新臺幣肆仟元沒收，如全│
 │    │      │交易價格、數量及交│偵查卷第65頁）        │部或一部不能沒收時，以│
 │    │      │付地點後，約於同日├───────────┤其財產抵償之。        │
 │    │      │下午7時許，在嘉義 │黃建雄99年6月3日訊問筆│                      │
 │    │      │縣水上交流道附近之│錄（參同上偵查卷第182 │                      │
 │    │      │某處路邊，以一手交│頁）                  │                      │
 │    │      │錢、一手交貨之方式├───────────┤                      │
 │    │      │，將第二級毒品安非│黃世鐘99年6月3日訊問筆│                      │
 │    │      │他命1包，以4,000元│錄（參同上偵查卷卷第  │                      │
 │    │      │之代價販賣予黃建雄│204頁）               │                      │
 │    │      │。                ├───────────┤                      │
 │    │      │                  │黃世鐘99年6月3日準備程│                      │
 │    │      │                  │序筆錄（參本院卷第74頁│                      │
 │    │      │                  │）                    │                      │
 │    │      │                  ├───────────┤                      │
 │    │      │                  │98年9月2日18時28分之通│                      │
 │    │      │                  │訊監察譯文內容：      │                      │
 │    │      │                  │（A為門號0000-000000號│                      │
 │    │      │                  │行動電話持用人黃建雄、│                      │
 │    │      │                  │B為門號0000-000000電話│                      │
 │    │      │                  │持用人黃世鐘）        │                      │
 │    │      │                  │（參警卷第5頁、第95頁 │                      │
 │    │      │                  │、同上偵查卷第26頁、第│                      │
 │    │      │                  │115頁）               │                      │
 │    │      │                  │                      │                      │
 │    │      │                  │A：你現在出來一樣那裡 │                      │
 │    │      │                  │   ，十字路口那裡。   │                      │
 │    │      │                  │B：現在，你要等一下。 │                      │
 │    │      │                  │A：要多久？           │                      │
 │    │      │                  │B：那個時候你又沒說我 │                      │
 │    │      │                  │   怎知道？           │                      │
 │    │      │                  │A：要多久？           │                      │
 │    │      │                  │B：你要多少？         │                      │
 │    │      │                  │A：拿一個，我先 4 千給│                      │
 │    │      │                  │   你，這2天再給你。  │                      │
 │    │      │                  │B：你到了嗎？         │                      │
 │    │      │                  │A：我到了。           │                      │
 │    │      │                  │B：這樣你等我10分鐘好 │                      │
 │    │      │                  │   嗎？               │                      │
 │    │      │                  │A：好。               │                      │
 │    │      │                  │                      │                      │
 │    │      │                  │同日18時44分之通訊監察│                      │
 │    │      │                  │譯文內容：            │                      │
 │    │      │                  │A：我到了。           │                      │
 │    │      │                  │B：好。               │                      │
 ├──┼───┼─────────┼───────────┼───────────┤
 │4   │黃建雄│98年9月8日下午5時 │黃世鐘99年6月3日調查筆│黃世鐘販賣第二級毒品，│
 │    │      │50分許，黃世鐘以門│錄（參警卷第6頁、臺灣 │處有期徒刑肆年，扣案○│
 │    │      │號0000-000000行動 │雲林地方法院檢察署99年│000000000號行│
 │    │      │電話與黃建雄所使用│度他字537號卷第191頁）│動電話壹支及上開門號SI│
 │    │      │之0000-000000號行 ├───────────┤M卡壹枚，均沒收；未扣 │
 │    │      │動電話聯絡，雙方約│黃建雄99年6月3日調查筆│案之販賣第二級毒品所得│
 │    │      │妥安非他命之交易價│錄（參警卷第31頁、同上│新臺幣伍仟元沒收，如全│
 │    │      │格、數量及交付地點│偵查卷第65頁）        │部或一部不能沒收時，以│
 │    │      │後，約於同日下午6 ├───────────┤其財產抵償之。        │
 │    │      │時07分許，在嘉義縣│黃建雄99年6月3日訊問筆│                      │
 │    │      │水上交流道附近之某│錄（參同上偵查卷第182 │                      │
 │    │      │處路邊，以一手交錢│頁）                  │                      │
 │    │      │、一手交貨之方式，├───────────┤                      │
 │    │      │將第二級毒品安非他│黃世鐘99年6月3日訊問筆│                      │
 │    │      │命1包，以5,000元之│錄（參同上偵查卷第204 │                      │
 │    │      │代價販賣予黃建雄。│頁）                  │                      │
 │    │      │                  ├───────────┤                      │
 │    │      │                  │黃世鐘99年12月3日準備 │                      │
 │    │      │                  │程序筆錄（參本院卷第74│                      │
 │    │      │                  │頁）                  │                      │
 │    │      │                  ├───────────┤                      │
 │    │      │                  │98年9月8日17時50分之通│                      │
 │    │      │                  │訊監察譯文內容：      │                      │
 │    │      │                  │（A為門號0000-000000號│                      │
 │    │      │                  │行動電話持用人黃建雄、│                      │
 │    │      │                  │B為門號0000-000000號行│                      │
 │    │      │                  │動電話持用人黃世鐘）  │                      │
 │    │      │                  │（參警卷第6頁、第99頁 │                      │
 │    │      │                  │、同上偵查卷第30頁、第│                      │
 │    │      │                  │119頁）               │                      │
 │    │      │                  │                      │                      │
 │    │      │                  │A：你有在你們那裡嗎？ │                      │
 │    │      │                  │B：有。               │                      │
 │    │      │                  │A：那我等一下再打電話 │                      │
 │    │      │                  │   給你，我到了再打電 │                      │
 │    │      │                  │   話給你。           │                      │
 │    │      │                  │B：你那邊有嗎？我那裡 │                      │
 │    │      │                  │   剩最後1個。        │                      │
 │    │      │                  │A：如果有那種先給別人 │                      │
 │    │      │                  │   也沒關係。         │                      │
 │    │      │                  │B：先給人也沒關係？   │                      │
 │    │      │                  │A：恩。               │                      │
 │    │      │                  │B：想說留最後1個。    │                      │
 │    │      │                  │A：如果別人先要給他也 │                      │
 │    │      │                  │   沒關係。           │                      │
 │    │      │                  │B：這樣就沒有了。     │                      │
 │    │      │                  │A：沒關係。           │                      │
 │    │      │                  │B：那你大概多久？     │                      │
 │    │      │                  │A：我現在快到鹿草。   │                      │
 │    │      │                  │B：那你快到再打電話給 │                      │
 │    │      │                  │   我。               │                      │
 │    │      │                  │A：好。               │                      │
 │    │      │                  │                      │                      │
 │    │      │                  │同日18時07分之通訊監察│                      │
 │    │      │                  │譯文內容：            │                      │
 │    │      │                  │A：偎？我快到。       │                      │
 │    │      │                  │B：嗯。               │                      │
 │    │      │                  │                      │                      │
 └──┴───┴─────────┴───────────┴───────────┘